【裁判字號】    89,交聲,2
【裁判日期】    890515
【裁判案由】    聲明異議
【裁判全文】
臺灣嘉義地方法院交通事件裁定                        八十九年度交聲字第二號
    異  議  人  丙○○
右列異議人因違反道路交通管理處罰條例案件，對於台灣省政府交通部公路局嘉義區
監理所於八十八年十二月十六日所為之違反道路交通管理事件裁決書（原處分案號：
嘉監三違駕字第７０--８６６０號號）聲明異議，本院裁定如左：
        主    文
異議駁回。
        理    由
一、按汽車駕駛人，行經有燈光號誌管制之交岔路口闖紅燈者，處六百元以上一千二
    百元以下罰鍰，道路交通管理處罰條例第五十三條定有明文。
二、本件處分機關處分意旨略以：受處分人即異議人丙○○於民國（下同）八十八年
    四月十五日九時二十五分許，駕駛ＵＲＦ１９０號輕型機車行經嘉義縣斗南公準
    加油站前因闖紅燈而遭雲林縣警察局服勤員警甲○○、丁○○當場攔下並填製雲
    林縣警察局（八八）雲警交字第Ｂ００８６６０號舉發違反道路交通管理事件通
    知單予以舉發其違規行為，嗣已由雲林縣警察局將上開舉發違反道路交通管理事
    件通知單送達予受處分人收受。聲明異議意旨則以：異議人並未於前揭時、地闖
    紅燈，亦未經警舉發開罰單，罰單上之簽名並非異議人所簽，罰單不實在云云。
三、（一）經本院傳訊當場攔檢舉發之員警甲○○到庭證稱：「（問：當時違規的是
    庭上丙○○？）當時已太久了，不太記得了，當時有發現車主是乙○○，該車並
    無失竊，違規人是說向別人借的，當時她未帶證件，是她自己報的身分證（字號
    ）年籍，也是違規人自己簽名的」（參本院八十九年二月九日調查筆錄），則罰
    單之簽發既係依違規人自己口述之年籍資料而為記載，如異議人於前開時地未曾
    有違規之行為而自行供述年籍資料供員警甲○○用以填載罰單，則甲○○如何得
    以正確記載丙○○之年籍資料在罰單上？（二）又查：依車號ＵＲＦ１９０號輕
    型機車之車籍資料所載車主係乙○○所有，經本院傳訊乙○○，乙○○之女黃淑
    英到庭證稱：「（乙○○）是我母親，她大部分時間在加拿大。」「車子是登記
    在我母親（乙○○）名下，但車子是我在用的，去年（八十八年）四月份，我車
    子借給丙○○，她說她要搬家，才向我借車。她去年發生車禍時，還有去做警訊
    筆錄，還向富邦聲請理賠，還大吵一架。」（參本院八十九年一月三十一日調查
    筆錄），則依機車實際管領人黃淑英所稱，異議人確曾使用該機車，且本件違規
    時，該機車亦確實在異議人管領使用中；（三）復查，異議人另因於八十八年四
    月二十二日九時許騎乘ＵＲＦ１９０號輕型機車行經嘉義縣民雄鄉○○村○○路
    吳鳳工專大門左側路口時，因劉宸銘疏未注意將ＲＶ１２３７０號小貨車停放在
    道路右側，致異議人騎乘該機車閃避不及撞及小貨車左後側而受有齒槽粉碎性骨
    折、牙齒脫落合併臉部多處開放性撕裂傷之傷害並對劉宸銘提出過失傷害告訴，
    劉宸銘因此經本院判處有期徒刑五月，如易科罰金以三百元折算一日確定等情經
    調閱本院八十八年度交易字第一九零號刑事判決卷證審閱無訛，異議人於該案審
    理中既已自承確曾騎乘ＵＲＦ１９０號機車，則何以於本案調查時卻辯稱「（有
    無向乙○○借過車？）沒有」「我根本不認識她」（參本院八十九年二月九日調
    查筆錄），所辯顯然與事實不符。綜上情觀之，異議人上開辯詞，顯係為脫免違
    規罰鍰責任所為不實之陳述而無足取，受處分人確有違反首揭道路交通管理處罰
    條例第五十三條規定，已堪認定，處分機關依法逕行裁處異議人罰鍰新台幣一千
    八百元並記違規點數三點，並無不合，異議人聲明異議無理由，應予駁回。
四、據上論斷，應依道路交通案件管理辦法第十九條，裁定如主文。
中    華    民    國     八十九       年     五       月    十五      日
                                        臺灣嘉義地方法院交通法庭
                                            法  官  黃國益
右為正本，係照原本作成，證明與原本無異。
如不服本裁定，應於送達後十日內，向本院提出抗告狀。
                                            書記官  蔡金保
中    華    民    國     八十九       年     五       月    十七  日


司法院資訊處製作；財團法人民間司法改革基金會備份。
